【裁判字號】    95,易緝,484
【裁判日期】    951009
【裁判案由】    毒品危害防制條例
【裁判全文】
臺灣臺中地方法院刑事判決             95年度易緝字第484號
公  訴  人  臺灣臺中地方法院檢察署檢察官
被      告  乙○○
上列被告因違反毒品危害防制條例案件，經檢察官提起公訴（93
年度毒偵字第170號）及移送併辦（95年度毒偵字第212號），本
院合議庭裁定由受命法官獨任行簡式審判程序，判決如下：
    主  文
乙○○連續施用第二級毒品，累犯，處有期徒刑捌月。
    犯罪事實
一、乙○○之素行欠佳，曾因收受贓物、逃亡及轉讓第二級毒品
    罪，經本院及陸軍第十軍團分別判處有期徒刑 4月（如易科
    罰金，以 3百元折算1日）、1年2月及8月確定，經本院以89
    年度聲字第2363號裁定合併定應執行刑為有期徒刑2年1月確
    定後，入監執行，於民國90年 2月28日執行完畢出監。惟其
    於出監後，復因妨害兵役治罪條例案件，經臺灣高等法院臺
    中分院以91年度上訴字第193號判決判處有期徒刑7月確定，
    經再次入監執行，於92年 8月12日執行完畢出監。又其曾因
    施用毒品案件，經二次送觀察、勒戒後，均認無繼續施用毒
    品之傾向，分別經臺灣臺中地方法院檢察署檢察官以88年度
    偵字第 798、4383號及92年度毒偵字第66號為不起訴處分確
    定。詎其猶不知悔改，復於受前開有期徒刑之執行完畢後 5
    年內，基於施用第二級毒品甲基安非他命之概括犯意，自92
    年8月12日出監以後之某日起（約92年8月中旬）至93年11月
    10日左右，在其臺中縣大安鄉○○○路88號之居處內，及臺
    中縣、市與新竹縣境內不特定之網咖店內，以將少許甲基安
    非他命置於玻璃球內再於其下點火燒烤後吸其煙霧之方式，
    及約每 2至4天即施用1次之頻率，連續施用第二級毒品甲基
    安非他命多次。嗣分別於：(一)92年11月27日晚上 6時30分許
    ，為警持本院核發之搜索票，至其上址居處執行搜索，經發
    現在場之林千翔（由檢察官另行偵查處理）持有第二級毒品
    甲基安非他命1 包，認乙○○亦涉有犯罪嫌疑，經將其帶返
    警局採集尿液送驗而查獲；(二)93年11月12日上午 9時30分許
    ，員警持臺灣新竹地方法院法官核發之搜索票，至新竹縣湖
    口鄉○○路○段133巷35弄 3號薛進雄（由檢察官另為偵查處
    理）住處執行搜索，經扣得第二級毒品甲基安非他命 1包（
    無法認定為乙○○所持有），認在場之乙○○（惟乙○○於
    其時，係冒其妹婿高瑞霖之名應訊，此部分所涉偽造文書之
    罪嫌，亦由檢察官偵查處理中）亦涉有犯罪嫌疑，經將其帶
    返警局採集尿液送驗而再次查獲。
二、案經：(一)臺中縣警察局大甲分局報告臺灣臺中地方法院檢察
    署檢察官偵查起訴；(二)新竹縣警察局移送臺灣新竹地方法院
    檢察署呈請臺灣高等法院檢察署檢察長令轉臺灣臺中地方法
    院檢察署檢察官移送併辦，本院改由受命法官獨任行簡式審
    判程序。
    理  由
一、認定犯罪事實之證據：
  (一)被告乙○○之自白。
  (二)本院核發之搜索票（影本）、臺中縣警察局大甲分局搜索扣
    押筆錄、扣押物品目錄表、委託鑑驗尿液代號與真實姓名對
    照表（關於被告亦涉有犯罪嫌疑，而經帶返警局接受採尿之
    部分）及臺中縣衛生局尿液煙毒檢驗報告書各 1份（均附於
    93 年度毒偵字第170號卷中）。
  (三)臺灣新竹地方法院法官核發之搜索票（影本）、新竹縣警察
    局保安隊搜索扣押筆錄、扣押物品目錄表、委託檢驗尿液代
    號與真實姓名對照表（關於被告亦涉有犯罪嫌疑，而經帶返
    警局接受採尿之部分）、昭信科技顧問股份有限公司濫用藥
    物陽性檢驗報告各 1份（分別附於臺灣新竹地方法院檢察署
    94年度毒偵字第744號與1050號卷內）。
  (四)證人薛進雄與高瑞霖於檢察官訊問中之證述、93年度毒偵字
    第 170號卷第21頁與臺灣新竹地方法院檢察署93年度核退字
    第8頁所附被告之相片、94年度毒偵字第744號卷第65頁所附
    高瑞霖之相片、第24頁所附臺灣新竹地方法院囑託鑑定函、
    第26頁所附內政部警政署刑事警察局94年8月17日刑紋字第0
    940123702號鑑驗書（關於被告身分之確認）。
  (五)臺灣高等法院被告前案紀錄表（被告前案、累犯及素行情形
    之認定）。
二、應予敘明部分：
  (一)被告乙○○行為後：刑法第56條關於連續犯之規定（即「連
    續數行為而犯同一之罪名者，以一罪論。但得加重其刑至二
    分之一」），業經刪除，另第47條關於累犯之規定，亦自原
    規定之「受有期徒刑之執行完畢，或受無期徒刑或有期徒刑
    一部之執行而赦免後，五年以內再犯有期徒刑以上之罪者，
    為累犯，加重本刑至二分之一」，修正為第47條第 1項之「
    受徒刑之執行完畢，或一部之執行而赦免後，五年以內故意
    再犯有期徒刑以上之罪者，為累犯，加重本刑至二分之一」
    ，並均自95年7月1日施行。比較新舊法之規定：1.就連續犯
    之規定言，被告前後多次所為之施用第二級毒品甲基安非他
    命行為，既時間緊接、方法相同，又係觸犯構成要件相同之
    罪名，依舊法之規定，原應論以一連續施用第二級毒品罪，
    並依法加重其刑，但以加重至二分之一為限；如依新法之規
    定，則被告各次之行為，均應獨立成罪，再依刑法第51條第
    5 款之規定，於各刑中之最長期以上，各刑之合併刑以下，
    定其應執行刑；2.就累犯之規定言，被告前既曾因收受贓物
    、逃亡及轉讓第二級毒品罪，經本院及陸軍第十軍團分別判
    處有期徒刑 4月（如易科罰金，以3百元折算1日）、1年2月
    及 8月確定，復經本院以89年度聲字第2363號裁定合併定應
    執行刑為有期徒刑2年1月確定後，入監執行，於90年 2月28
    日執行完畢出監，惟其於出監後，復因妨害兵役治罪條例案
    件，經臺灣高等法院臺中分院以91年度上訴字第 193號判決
    判處有期徒刑7月確定，經再次入監執行，於92年8月12日執
    行完畢出監。其於受前開有期徒刑之執行完畢後 5年內，再
    犯本件有期徒刑以上之罪，無論依新舊法之規定，均應構成
    累犯。是比較新舊法規定之結果，當以舊法之規定較有利於
    被告，自應依刑法第2條第1項前段之規定，適用修正前刑法
    第56條、第47條之規定，認定被告前後多次所為之施用第二
    級毒品行為，僅成立一連續施用第二級毒品罪，並依法加重
    其刑，再依刑法關於累犯之規定，遞加重其刑。
  (二)檢察官雖僅就被告於92年8月12日出監以後某日起至92年 11
    月27日晚上 6時30分許回溯24小時內之犯行加以起訴，惟核
    被告未經起訴而經本院認定為有罪之犯罪事實部分（含檢察
    官移送併辦之部分），既與前開業經起訴之部分，具有連續
    犯之裁判上一罪關係，為起訴效力所及，本於審判不可分之
    原則，本院仍應加以審理。
  (三)審酌被告犯後雖已能坦承犯行，惟素行欠佳，且施用之期間
    甚長、頻率亦相當密集、於第二次經查獲後，曾有冒名應訊
    之行為，致其妹婿高瑞霖有受觀察、勒戒之危險，於本院經
    起訴後，復曾逃亡達2年之久，前已有2次觀察、勒戒之前案
    紀錄，猶不知戒絕毒癮等一切情狀，予以量處如主文所示之
    刑，以示懲儆（公訴人雖對於被告具體求處 1年之有期徒刑
    ，惟本院認尚嫌過重）。
三、適用之法條：刑事訴訟法第273條之1第1項、第299條第 1項
    前段、第310條之2、第454條第1項，毒品危害防制條例第10
    條第2項，刑法第11條前段、第2條第1項前段、（修正前）
    第56條、第47條。
本案經檢察官甲○○到庭執行職務。
中    華    民    國    95    年    10    月    9     日
                  臺灣臺中地方法院刑事第六庭
                          法  官  鄧  敏  雄
上正本證明與原本無異
如不服本判決，應於送達後十日內向本院提出上訴狀（須附繕本
），上訴於臺灣高等法院臺中分院。
                          書記官  黃  士  益
中    華    民    國    95    年    10    月    11    日
附錄本案論罪科刑法條全文：
毒品危害防制條例第10條第2項
施用第二級毒品者，處3年以下有期徒刑。


司法院資訊處製作；財團法人民間司法改革基金會備份。
